臺灣高雄地方法院刑事判決　　　　　　　 96年度訴字第374號
公　訴　人　臺灣高雄地方法院檢察署檢察官
被　　　告　丙○○
　　　　　　丁○○
上列被告因搶奪等案件，經檢察官提起公訴（96年度偵字第867
號），本院依簡式審判程序審理，判決如下：
    主  文
丙○○共同犯攜帶兇器竊盜罪，累犯，處有期徒刑拾月，扣案之
梅花扳手貳支沒收。又共同犯搶奪罪，累犯，處有期徒刑壹年貳
月。應執行有期徒刑壹年拾月，扣案之梅花扳手貳支沒收。
丁○○共同犯攜帶兇器竊盜罪，處有期徒刑捌月，扣案之梅花扳
手貳支沒收。又共同犯搶奪罪，處有期徒刑拾月。應執行有期徒
刑壹年肆月，扣案之梅花扳手貳支沒收。
    事  實
一、丙○○前因竊盜案件，經本院以90年度易字第3635號判處有
    期徒刑7 月，緩刑3 年確定。於緩刑期間另因搶奪案件，經
    本院以91年度訴字第202 號判處有期徒刑10月確定，前開緩
    刑並經撤銷，所犯二罪經定執行刑為有期徒刑1 年4 月。復
    因搶奪案件，經本院以92年度訴字第1946號判處有期徒刑3
    年2 月確定，與前開應執行刑接續執行，於民國95年3 月16
    日假釋出監，所餘刑期於95年11月30日屆滿，其間未經撤銷
    假釋，以已執行論。
二、詎丙○○未知警惕，復與丁○○共同基於攜帶兇器竊盜及搶
    奪之犯意聯絡，先由丁○○於95年12月31日上午7 時許，向
    高雄市三民區○○○路295 號「旭旺租賃有限公司」承租車
    號YC6 －907 號機車後，於同日上午10時許，共同攜帶丙○○所有客觀上足以危害他人生命身體之梅花扳手2 支，同乘
    上開機車至高雄市○○區○○路172 巷7 號地下室，推由丙○○持上開梅花扳手，竊取乙○○所有停放該處之車號YFS
    －228 號重機車牌照1 面，得手後將之懸掛於上開租得之重
    機車上，供其二人搶奪時逃避查緝之用。
三、旋於同日下午1 時25分許，由丁○○騎乘所承租並懸掛竊得
    牌照之機車搭載丙○○，行經高雄市○○區○○街7 號前，
    見甲○○乘坐李晴玉所騎乘車號XY3 －662 號之機車後座，
    手持其所有之手提包並置於其與李晴玉身體之間，疏於防備
    而有機可乘，遂由丁○○騎乘機車搭載丙○○，自甲○○及
    李晴玉右後方接近，乘甲○○不及防備之際，由丙○○下手
    搶奪甲○○所有之上開手提包及其內財物（含黑色皮夾1 只
    、信用卡2 張、金融卡5 張、駕駛執照2 張、新臺幣〈下同
    〉2,900 元），得手後同乘機車逃逸。嗣因甲○○報警處理
    ，經警於同日下午1 時30分許，在高雄市三民區○○○路20
    之2 號前查獲丙○○、丁○○二人，扣得乙○○所有之YFS
    －228 號機車牌照1 面（已發還）、甲○○所有之手提包1
    個（含其內黑色皮夾1 只、信用卡2 張、金融卡5 張、駕駛
    執照2 張、現金2,900 元，均已發還）、丙○○所有供竊取
    車牌所用之梅花扳手2 支。
四、案經高雄市政府警察局三民第二分局報請臺灣高雄地方法院
    檢察署檢察官偵查起訴。
    理  由
一、本件被告丙○○、丁○○均係犯死刑、無期徒刑、最輕本刑
    為3 年以上有期徒刑以外之罪，被告二人於準備程序進行中
    ，就被訴事實均為有罪之陳述，經本院告知簡式審判程序之
    旨，並聽取公訴人及被告二人之意見後，本院合議庭認宜進
    行簡式審判程序，爰依刑事訴訟法第273 條之1 第1 項之規
    定，裁定由受命法官獨任進行簡式審判程序，合先敘明。
二、前揭事實，業據被告二人均於本院審理時坦白承認（本院卷
    第32、44頁），且經證人即被害人乙○○、甲○○、證人李
    晴玉、證人即「旭旺租賃有限公司」人員蘇瑞財於警詢中證
    述明確（偵卷第22至31頁），互核相符。並有車號YC6 －90
    7 號機車租賃契約書影本、車籍查詢資料、行車執照影本各
    1 份（警卷第58至60頁）；被害人乙○○、甲○○簽具之贓
    物認領保管單各1 紙（警卷第43、44頁）；現場採證及贓物
    照片共6 幀（警卷第64至66頁）在卷可稽，及被害人乙○○
    遭竊之YFS －228 號機車牌照1 面（已發還）、被害人甲○○遭搶之手提包1 個（含其內黑色皮夾1 只、信用卡2 張、
    金融卡5 張、駕駛執照2 張、現金2,900 元，均已發還）、
    被告丙○○所有供被告二人竊取車牌所用之梅花扳手2 支扣
    案為憑，足認被告二人上開自白核與事實相符，堪以採信。
    本件事證明確，被告二人犯行均堪認定，應予依法論科。
三、按刑法第321 條第1 項第3 款之攜帶兇器加重竊盜罪，係以
    行為人攜帶兇器竊盜為其加重條件，此所謂兇器，其種類並
    無限制，凡客觀上足對人之生命、身體、安全構成威脅，具
    有危險性之兇器均屬之，且祇須行竊時攜帶此種具有危險性
    之兇器為已足，並不以攜帶之初有行兇之意圖為必要（最高
    法院79年台上字第5253號判例參照）。本件被告丙○○、丁○○竊盜所用之梅花扳手2 支，屬鐵製鈍器、質地堅硬，有
    照片1 幀在卷可參，客觀上足以對人之身體、生命構成威脅
    ，自屬兇器。核被告丙○○、丁○○所為，均係犯刑法第32
    1 條第1 項第3 款之攜帶兇器竊盜罪、第325 條第1 項之搶
    奪罪。被告二人就上開犯行，有犯意聯絡及行為分擔，應論
    以共同正犯。所犯上開二罪間，犯意各別，行為互殊，應予
    分論併罰。又被告丙○○前有如事實欄第一段所示之犯罪科
    刑情形，有臺灣高等法院被告前案紀錄表1 份在卷可按，其
    於受徒刑之執行完畢後，5 年內故意再犯本件有期徒刑以上
    之二罪，均屬累犯，應分別依刑法第47條第1 項加重其刑。
四、本院審酌被告丙○○、丁○○均僅24歲，年輕力壯，身心健
    全，不循正當途徑賺取金錢，竟於光天化日之下，共乘機車
    當街搶奪路人手提包及其內財物，行徑囂張大膽，危及人身
    安全，造成民眾恐慌心理，影響社會治安，犯罪所生危害非
    輕，又事先承租機車並竊取他人牌照懸掛其上，逃避查緝，
    足見計畫周詳，更形狡獪，與一般臨時起意行搶者相較，惡
    性尤屬重大，且被告丙○○前因竊盜、搶奪案件經判處徒刑
    ，甫執行完畢，即再犯本件相類罪名，顯見前案處罰尚不足
    以警惕，應予較重處罰；被告丁○○則未有犯罪科刑紀錄，
    素行非劣，有臺灣高等法院被告前案紀錄表2 份在卷可按，
    衡以被告二人均於審理中坦承犯行，犯罪後態度尚可，被告
    丙○○負責提供梅花扳手，並下手行竊、行搶；被告丁○○
    負責租車、騎乘機車載送丙○○，參與情節輕重不同等一切
    情狀，認檢察官請求對於被告丙○○從重量刑，洵屬有據，
    爰各量處如主文所示之刑，並各定其應執行之刑，以資儆懲
    。至扣案之梅花扳手2 支，均屬被告丙○○所有，供與被告
    丁○○共同竊取機車牌照之用，業據供明在卷（本院卷第42
    頁），依共同正犯責任共同原則，均應依刑法第38條第1 項
    第2 款規定，分別於被告二人攜帶兇器竊盜罪刑項下宣告沒
    收。
據上論斷，應依刑事訴訟法第273 條之1 第1 項、第299 條第1
項前段，刑法第28條、第321 條第1 項第3 款、第325 條第1 項
、第47條第1 項、第38條第1 項第2 款、第51條第5 款，判決如
主文。
本案經檢察官葉淑文到庭執行職務。
中　　華　　民　　國　　96　　年　　2 　　月　　16　　日
                  刑事第六庭    法　官  林柏壽
以上正本證明與原本無異。
如不服本判決，應於判決送達後10日內，向本院提出上訴狀。
中　　華　　民　　國　　96　　年　　2 　　月　　16　　日
                                書記官  林國龍
附錄本案論罪科刑法條：
刑法第321 條（加重竊盜罪）
犯竊盜罪而有左列情形之一者，處6 月以上、5 年以下有期徒刑
：
一  於夜間侵入住宅或有人居住之建築物、船艦或隱匿其內而犯
    之者。
二  毀越門扇、牆垣或其他安全設備而犯之者。
三  攜帶兇器而犯之者。
四  結夥三人以上而犯之者。
五  乘火災、水災或其他災害之際而犯之者。
六  在車站或埠頭而犯之者。
前項之未遂犯罰之。
刑法第325 條（普通搶奪罪）
意圖為自己或第三人不法之所有，而搶奪他人之動產者，處6 月
以上5 年以下有期徒刑。
因而致人於死者，處無期徒刑或7 年以上有期徒刑，致重傷者，
處3 年以上10年以下有期徒刑。
第1 項之未遂犯罰之。
